臺灣高等法院刑事判決
111年度交上訴字第185號
上  訴  人  臺灣新竹地方檢察署檢察官
被      告  賴志民

上列上訴人因被告公共危險等案件，不服臺灣新竹地方法院111
年度交訴字第68號，中華民國111年7月26日第一審判決（起訴案
號：臺灣新竹地方檢察署111年度偵字第698、2479號），提起上
訴，本院判決如下：
    主  文
上訴駁回。
    事實及理由
一、本院審判範圍：
  ㈠刑事訴訟法第348條第3項規定：上訴得明示僅就判決之刑、
    沒收或保安處分一部為之。其立法理由謂：「為尊重當事人
    設定攻防之範圍，並減輕上訴審審理之負擔，容許上訴權人
    僅針對刑、沒收或保安處分一部提起上訴，其未表明上訴之
    認定犯罪事實部分，則不在第二審之審判範圍。如為數罪併
    罰之案件，亦得僅針對各罪之刑、沒收、保安處分或對併罰
    所定之應執行刑、沒收、保安處分，提起上訴，其效力不及
    於原審所認定之各犯罪事實，此部分犯罪事實不在上訴審審
    查範圍。」是科刑事項已可不隨同其犯罪事實單獨成為上訴
    之標的，且上訴人明示僅就科刑事項上訴時，第二審法院即
    不再就原審法院認定之犯罪事實為審查，應以原審法院認定
    之犯罪事實，作為論認原審量刑妥適與否之判斷基礎。
  ㈡本件檢察官提起第二審上訴，經公訴人於本院審理時明示僅
    就原判決之量刑提起上訴（本院卷第60頁），依前揭說明，
    本院僅就原審判決量刑妥適與否進行審理，至於原審判決認
    定犯罪事實及罪名部分，均非本院審理範圍。
二、本案據以審查量刑妥適與否之原審認定犯罪事實、所犯罪名
    如下：　　
  ㈠犯罪事實：賴志民於民國110年11月30日14時49分許，駕駛車牌
    號碼0000-00號自用小客車，沿新竹縣湖口鄉工業三路由東往
    西行駛，行經工業三路與光復南路路口，本應注意行經無號誌之
    交岔路口，應減速慢行，作隨時停車之準備，轉彎車應讓直行
    車先行，而依當時情況並無不能注意之情事，竟疏未注意，
    逕自左轉彎朝向光復南路直行，適江益諄騎乘車牌號碼000-00
    0號重型機車，沿光復南路由南往北行駛，行經上開路口，亦疏
    未注意行經無號誌之交岔路口，應減速慢行，作隨時停車之準備
    ，逕自直行，二車因而發生撞擊，致江益諄受有左側無名指壓
    砸傷併末梢指節缺損之傷害。賴志民知悉發生撞擊肇事後，
    下車後聽聞江益諄稱已受傷將報警處理，竟基於肇事逃逸之
    犯意，並未對江益諄為任何救護，亦未報警或留下個人資料，
    逕自駕車逃離現場，經警據報到場處理，始循線查獲上情。
  ㈡所犯罪名：
　⒈核被告賴志民所為，係犯刑法第284條前段之過失傷害罪及同
    法第185條之4第1項前段之肇事致人傷害逃逸罪。
　⒉被告所犯上開二罪，犯意各別，行為互殊，應予分論併罰。
三、維持原判決之理由：
　  檢察官上訴意旨略以：告訴人江益諄所受左側無名指壓砸傷
    併末梢指節缺損之傷害，雖未達重傷程度，仍已非完整手指
    ，造成告訴人身心受創，被告雖與告訴人經調解成立，卻未
    按時履行，原審量刑實屬過輕。惟按量刑之輕重，屬法院得
    依職權自由裁量之事項，苟其量刑已以行為人之責任為基礎
    ，斟酌刑法第57條各款所列情狀，在法定刑度內，酌量科刑
    ，無偏執一端，致明顯失出失入情形，自不得指為不當或違
    法。原審以被告犯過失傷害罪、肇事致人傷害逃逸罪，事證
    明確，而被告犯後於111年2月9日與告訴人經調解成立，同
    意賠償新臺幣50萬元，並未遵期履行，有調解筆錄、臺灣新
    竹地方檢察署公務電話紀錄附卷可資佐證（臺灣新竹地方檢
    察署111年度偵字第2479號偵查卷宗第42頁正反面、111年度
    偵字第698號偵查卷宗第46頁），原審量刑業已審酌上情，
    且被告既與告訴人經調解成立，其賠償金額尚屬相當，縱第
    一期款26萬元被告未為履行，即視為全部到期，告訴人已取
    得執行名義，得逕行強制執行，原審綜合考量被告過失情節
    、告訴人所受傷勢等刑法第57條各款所列情狀，在法定刑內
    酌量科刑，難認有何違反比例原則、罪刑相當原則之失。從
    而，檢察官以原審量刑過輕，提起上訴，為無理由，應予駁
    回。　
據上論斷，應依刑事訴訟法第368條，判決如主文。
本案經檢察官邱志平提起公訴，檢察官林李嘉提起上訴，檢察官
趙燕利到庭執行職務。
中　　華　　民　　國　　111 　年　　10　　月　　31　　日
              　  刑事第三庭    審判長法　官  張惠立  
　　　　　　　　　　　　　　　　      法　官  鄭昱仁
　　　　　　　　　　　　　　　　　　  法　官  廖怡貞
以上正本證明與原本無異。
過失傷害部分不得上訴。
肇事逃逸部分如不服本判決，應於收受送達後20日內向本院提出
上訴書狀，其未敘述上訴之理由者並得於提起上訴後20日內向本
院補提理由書（均須按他造當事人之人數附繕本）「切勿逕送上
級法院」。
                                      書記官  劉芷含
中　　華　　民　　國　　111 　年　　11　　月　　1 　　日

附錄本案論罪科刑法條全文：
中華民國刑法第185條之4
駕駛動力交通工具發生交通事故，致人傷害而逃逸者，處6月以
上5年以下有期徒刑；致人於死或重傷而逃逸者，處1年以上7年
以下有期徒刑。
犯前項之罪，駕駛人於發生交通事故致人死傷係無過失者，減輕
或免除其刑。

中華民國刑法第284條
因過失傷害人者，處1年以下有期徒刑、拘役或10萬元以下罰金
；致重傷者，處3年以下有期徒刑、拘役或30萬元以下罰金。